臺灣板橋地方法院刑事判決　　　　　　　 96年度訴字第901號
公　訴　人　臺灣板橋地方法院檢察署檢察官
被　　　告　甲○○
　　　　　　　　　　（現在臺灣臺北監獄臺北分監執行中）
上列被告因違反毒品危害防制條例案件，經檢察官提起公訴（96
年度毒偵字第57號）及移送併辦（96年度毒偵字第502 號），本
院依簡式審判程序審理後，判決如下：
    主    文
甲○○施用第一級毒品，累犯，處有期徒刑壹年。扣案第一級毒
品海洛因淨重零點柒公克，沒收銷燬之；包裹上開第一級毒品海
洛因之包裝袋壹個，沒收之。
    事    實
一、甲○○前因施用毒品案件，經臺灣高雄地方法院以89年度毒
    聲字第5598號裁定送觀察、勒戒後，認有繼續施用毒品傾向
    ，經同院以89年度毒聲字第6250號裁定令入戒治處所施以強
    制戒治，戒治期間再經同院以89年度毒聲字第9829號裁定停
    止戒治處分，於民國90年1 月4 日釋放出臺灣屏東戒治所並
    付保護管束，停止強制戒治部分因於90年8 月7 日期滿未經
    撤銷而視為執行完畢，並於90年8 月24日經臺灣高雄地方法
    院檢察署檢察官以90年度戒毒偵字第953 號為不起訴處分，
    其復於強制戒治執行完畢釋放後5 年內之92年1 月14、15日
    二日內之某時，再因施用第一級毒品案件，經本院以92年度
    訴字第944 號判決判處有期徒刑7 月確定；另因持有第一級
    毒品案件，經本院以92年度易字第1089號判決判處有期徒刑
    3 月確定，上開刑期復經本院以92年度聲字第2155號裁定應
    執行有期徒刑9 月，而甫於93年10月8 日縮刑期滿執行完畢
    。
二、詎甲○○仍不知悔改，基於併同施用第一級、第二級毒品之
    犯意，於95年11月8 日下午某時許，在其臺北縣三重市○○
    街20號住處，將第一級毒品海洛因（下簡稱海洛因）及第二
    級毒品甲基安非他命（起訴書誤載為安非他命，下簡稱甲基
    安非他命）一起放置在針筒內，以注射之方式，同時施用海
    洛因、甲基安非他命1 次，嗣於95年11月8 日晚間11時30分
    許，在臺北縣板橋市○○路○ 段力行二巷41號為警查獲。而
    甲○○仍未戒除毒癮，且其住處仍餘留有些許海洛因，遂基
    於同一施用第一級毒品之犯意，於96年1 月4 日中午某時許
    ，在臺北縣板橋市○○路○ 段文和巷77之1 號，以針筒注射
    方式，再施用海洛因1 次，嗣於96年1 月4 日下午5 時許，
    在臺北縣泰山鄉○○路○ 段689 號前為警查獲，並扣得其所
    有之海洛因（淨重0.7 公克）1 包。
三、案經臺北縣政府警察局板橋分局、新莊分局分別移請臺灣板
    橋地方法院檢察署檢察官偵查後提起公訴及移送併辦。
    理    由
一、本案被告甲○○所犯均係死刑、無期徒刑、最輕本刑為3 年
    以上有期徒刑以外之罪，其於準備程序中就被訴事實皆為有
    罪之陳述，經本院告知簡式審判程序之旨，並聽取公訴人、
    被告之意見後，經合議庭裁定進行簡式審判程序審理，合先
    敘明。
二、上揭犯罪事實，業據被告甲○○於96年1 月5 日警詢及96年
    4 月16日本院審理時均坦承不諱，並有搜索扣押筆錄1 份附
    卷可稽，而其於95年11月8 日為警查獲經採集尿液送臺灣檢
    驗科技股份有限公司囑託鑑定結果，確呈鴉片類、安非他命
    類陽性反應，且甲基安非他命之濃度反應遠高於安非他命，
    有該公司95年11月29日濫用藥物尿液檢驗報告1 份在卷可稽
    ；另其於96年1 月4 日為警查獲採集尿後之鑑定結果，亦呈
    鴉片類陽性反應，有同公司96年1 月24日濫用藥物尿液檢驗
    報告1 份附卷可參，而查獲當日扣案之白粉1 包經法務部調
    查局以化學呈色法、氣相層析質譜儀分析法鑑驗，含海洛因
    成分，淨重0.7 公克，亦有該局96年1 月22日鑑定書1 件在
    卷，均足以佐證被告自白與事實相符，堪以採信。又人體施
    用甲基安非他命後，其主要代謝物中，未改變型態之甲基安
    非他命占施用劑量達百分之43，安非他命則約為百分之5 ；
    人體若係施用安非他命後，主要代謝物中則有未改變型態之
    安非他命，但無甲基安非他命，此經法務部調查局以93年5
    月4 日調科壹字第09362413980 號函釋明在案，足見人體若
    施用安非他命，其尿液代謝物不可能出現甲基安非他命，惟
    人體若施用甲基安非他命，其尿液代謝物除主要有甲基安非
    他命外，亦可能有少量之安非他命，是本案被告95年11月8
    日為警查獲採集之尿液除呈現少量之安非他命陽性反應外，
    主要係呈現甲基安非他命之陽性反應，依上開函示，被告自
    不可能係施用安非他命，而應係施用甲基安非他命，故公訴
    意旨認被告係施用安非他命，尚有誤會，附此敘明。再被告
    前因施用毒品案件，經臺灣高雄地方法院以89年度毒聲字第
    5598號裁定送觀察、勒戒後，認有繼續施用毒品傾向，經同
    院以89年度毒聲字第6250號裁定令入戒治處所施以強制戒治
    ，戒治期間再經同院以89年度毒聲字第9829號裁定停止戒治
    處分，於90年1 月4 日釋放出臺灣屏東戒治所並付保護管束
    ，停止強制戒治部分因於90年8 月7 日期滿未經撤銷而視為
    執行完畢，並於90年8 月24日經臺灣高雄地方法院檢察署檢
    察官以90年度戒毒偵字第953 號為不起訴處分，其復於強制
    戒治執行完畢釋放後5 年內之92年1 月14、15日二日內之某
    時，再因施用第一級毒品案件，經本院以92年度訴字第944
    號判決判處有期徒刑7 月確定，有前開不起訴處分書、判決
    書及臺灣高等法院被告前案紀錄表各1 份附卷可稽，足徵被
    告係於強制戒治執行完畢釋放後5 年內復因施用毒品案件經
    法院判處徒刑後，再為本案施用第一級、第二級毒品之事證
    明確，已非毒品危害防制條例第20、23條所定之「初犯」或
    「5 年後再犯」情形（最高法院95年度第7 次刑事庭會議紀
    錄參照），自應依法論科。
三、核被告甲○○所為，係犯毒品危害防制條例第10條第1 項、
    第2 項之施用第一級、第二級毒品罪。被告施用海洛因、甲
    基安非他命前後持有海洛因、甲基安非他命之行為，係其施
    用毒品犯行之當然結果，均不另論罪。而被告於本院準備程
    序時，已供明：於95年11月8 日被抓交保之後，家裡面還有
    留一些海洛因，毒癮又沒有戒除，不用會難過等語在案，卷
    內復無證據可認其供詞有何不足採信之處，是其先後施用海
    洛因之時間雖相距近2 個月，然期間被告既未戒除毒癮，仍
    應僅論以一罪。檢察官移送併辦之事實，經核與本案起訴書
    所記載之犯罪事實有上開應論以一罪之關係，本院自得併予
    審究。又被告前因施用第一級毒品案件，經本院以92年度訴
    字第944 號判決判處有期徒刑7 月確定；另因持有第一級毒
    品案件，經本院以92年度易字第1089號判決判處有期徒刑3
    月確定，上開刑期復經本院以92年度聲字第2155號裁定應執
    行有期徒刑9 月，而甫於93年10月8 日縮刑期滿執行完畢，
    有前開臺灣高等法院被告前案紀錄表在卷足徵，其於有期徒
    刑執行完畢5 年內故意犯本案有期徒刑以上之二罪，依刑法
    第47條第1 項規定皆成立累犯，均應加重其刑。再被告係於
    95年11月8 日以同一注射行為違犯上開施用第一級毒品、第
    二級毒品罪名，同據被告於本院準備程序時供明無訛，經遍
    查全卷，亦無足證被告所述與事實不符之積極證據，依罪疑
    惟輕原則，自應作有利於被告之認定，故被告所為係屬想像
    競合犯，應從一重之施用第一級毒品罪處斷，公訴意旨未參
    酌上情而認應予分論併罰，尚有未合，附此敘明。爰審酌被
    告前已有因施用毒品經法院判處刑罰之前科紀錄，竟仍不思
    尋求正當之身心發展，再次施用足以導致精神障礙、性格異
    常，甚至造成生命危險之毒品，戕害一己之身心健康，對社
    會治安可能之危害程度非微，惟其於犯後尚知坦認犯行等一
    切情狀，量處如主文所示之刑，以示懲儆。至96年1 月4 日
    扣案之海洛因淨重0.7 公克係查獲之第一級毒品，應依毒品
    危害防制條例第18條第1 項前段規定，諭知沒收銷燬之；扣
    案包裹上開海洛因之包裝袋1 個，係用於包裹毒品，防止其
    裸露、潮濕，便於攜帶施用，且為被告所有，業據被告供明
    無誤，併依刑法第38條第1 項第2 款規定，宣告沒收之。
據上論斷，應依刑事訴訟法第273 條之1 第1 項、第299 條第1
項前段，毒品危害防制條例第10條第1 項、第2 項、第18條第1
項前段，刑法第11條前段、第47條第1 項、第55條、第38條第1
項第2 款，判決如主文。
本案經檢察官王家春到庭執行職務。
中　　華　　民　　國　　96　　年　　4 　　月　　30　　日
                  刑事第二庭  審判長法　官  李 麗 玲
                                    法  官  黎 錦 福
                                    法  官  張 兆 光
上列正本證明與原本無異。
如不服本判決，應於判決送達後10日內向本院提出上訴狀 (應附
繕本)，上訴於臺灣高等法院。
                                    書記官  曹 秋 冬
中　　華　　民　　國　　96　　年　　4 　　月　　30　　日
附錄本案論罪科刑法條：
毒品危害防制條例第10條
施用第一級毒品者，處6 月以上5 年以下有期徒刑。
施用第二級毒品者，處3 年以下有期徒刑。
